---
title: "Análisis Exploratorio de Datos: mtcars"
author: "Ruben MEsa"
date: "`r Sys.Date()`"
output:
  html_document:
    toc: true
    toc_depth: 2
    theme: readable
---

# Introducción

El objetivo de este documento es realizar un análisis exploratorio del conjunto de datos **mtcars**, disponible en R. Este análisis busca:

1. **Explorar** las características del conjunto de datos mediante tablas y gráficos.
2. **Identificar** relaciones entre variables relevantes.
3. **Presentar** los hallazgos de manera organizada y visualmente atractiva.

Este análisis estará dividido en secciones claramente organizadas, comenzando con una descripción de los datos, seguido de un análisis visual, y finalizando con conclusiones.

# Análisis de Datos

## Carga de Datos

Cargamos el conjunto de datos `mtcars`:

```{r}
data(mtcars)
mtcars_df <- as.data.frame(mtcars)
head(mtcars_df)
```

## Tablas de Datos

### Tabla Estática

Presentamos las primeras filas del conjunto de datos utilizando la función `kable` de la librería **knitr**:

```{r}
library(knitr)
kable(head(mtcars_df), caption = "Primeras filas del conjunto de datos mtcars.")
```

### Tabla Interactiva

A continuación, presentamos una tabla interactiva usando la librería **DT**:

```{r}
library(DT)
datatable(mtcars_df, options = list(pageLength = 5), caption = "Tabla interactiva del conjunto de datos mtcars.")
```

## Gráficos

A continuación, generamos un gráfico de dispersión que muestra la relación entre el peso del vehículo (`wt`) y el consumo de millas por galón (`mpg`):

```{r}
library(ggplot2)
ggplot(mtcars_df, aes(x = wt, y = mpg)) +
  geom_point(color = "blue", size = 3) +
  labs(
    title = "Relación entre el peso del vehículo y el consumo",
    x = "Peso del vehículo (1000 lbs)",
    y = "Consumo (mpg)"
  ) +
  theme_minimal()
```

# Conclusiones

1. **Relación negativa**: Observamos una relación negativa entre el peso del vehículo y su consumo, es decir, a mayor peso, menor es la eficiencia en el consumo.
2. **Variedad de datos**: El conjunto de datos contiene una diversidad de variables que pueden ser analizadas para obtener más información relevante.
3. **Interactividad útil**: Las tablas interactivas facilitan la exploración detallada del conjunto de datos.

Este análisis básico sirve como punto de partida para un análisis más profundo y específico según los objetivos de cada estudio.
